【裁判字號】    94,易,1893
【裁判日期】    950403
【裁判案由】    竊盜
【裁判全文】
臺灣臺中地方法院刑事判決              94年度易字第1893號
公  訴  人  臺灣臺中地方法院檢察署檢察官
被      告  丁○○
                    （另案於臺灣臺中看守所羈押中）
上列被告因竊盜案件，經檢察官提起公訴（94年度偵字第12260
號）及移送併辦（94年度偵字第18548號、95年度偵字第1147號
、95年度偵字第977號），本院判決如下：
    主  文
丁○○共同連續攜帶兇器竊盜，累犯，處有期徒刑壹年。扣案之
鉗子壹支、鑰匙壹支，均沒收。
    犯罪事實
一、丁○○前因竊盜案件，經本院以民國93年度易字第1504號判
    處有期徒刑三月確定，甫於93年12月6日易科罰金執行完畢
    。詎不知悛悔警惕，基於意圖為自己不法所有之概括犯意，
    連續為下列竊盜行為：
  (一)於94年5月15日15時35分許，在臺中縣大里市○○○道下方
    ，與成年男子賴珗洲（另由本院以94年度中簡上字第586號
    判決判處有期徒刑一年確定）共同基於意圖為自己不法所有
    之犯意聯絡，攜帶其二人所共有、長度約20公分、材質為鐵
    製硬質器物，客觀上對人之生命、身體、安全構成威脅，足
    供兇器使用之鉗子一支（係不詳人士拋棄，經丁○○與賴珗
    洲於中投便道下方河床拾獲），剪開綑綁鋼筋之鐵絲，竊取
    丙○○所有放置於該處，用以興建排水溝而施工未完成之鋼
    筋（重約三百公斤）。得手後，於離去之際，遭丙○○發現
    報警而當場查獲，並扣得前開犯行竊所用鉗子一支。
  (二)於94年9月2日7時許，見戊○○所有之車牌號碼2Ｑ─0439號
    自小貨車，停放在臺中縣太平市○○街58號之路邊，便趁無
    人看管之際，徒手侵入車內著手竊取財物，惟因搜尋財物無
    著而未遂。嗣戊○○所有之上開自小貨車遭不詳人士竊取，
    再於同年月10日上午11時許，在臺中縣太平市○○路57巷23
    號空地尋獲並經員警採集上開自小貨車內遺留之指紋鑑驗結
    果與丁○○之指紋相符，始悉上情。
  (三)於94年11月18日上午7時50分許，見李釧福所有之車號ＭＰ-
    6176號自用小貨車，停放在臺中市南屯區○○○街與向心路
    口，車門未鎖且該車鑰匙插在該車鑰匙孔內，而無人看管，
    即以該自小貨車未拔之鑰匙發動引擎之方式，竊取該車，得
    手後供己使用。嗣於當日夜間20時20分許，因丁○○駕駛該
    ＭＰ-6176號自小貨車，搭載不知情之乙○○，行經國道一
    號高速公路北上211公里800公尺處之員林收費站時，經警以
    贓車辨識系統查出為贓車而當場查獲。
  (四)於95年1月2日3時許，在臺中縣大里市○○路78號前，見庚○○所有車牌號碼ＮＷ─8125號自用小貨車車門未上鎖，認
    有機可乘，乃以自備鑰匙一支開啟電門後旋即駕車離去，得
    手後作為運載模板之用，嗣於同年月5日凌晨1時30分許，在
    臺中市○○區○○路2段158號對面空地，由不知情之甲○○
    搭載丁○○，經警以贓車辨識系統查出為贓車而當場查獲，
    並扣得前開行竊用鑰匙一支。
二、案經臺中縣警察局霧峰分局、臺中市警察局第五分局報告臺
    灣臺中地方法院檢察署檢察官偵查起訴及移送併辦，暨內政
    部警政署國道公路警察局第三警察隊報告臺灣彰化地方法院
    檢察署檢察官呈請臺灣高等地方臺中法院檢察署移轉同署檢
    察官移送併辦。
    理  由
一、訊據被告丁○○於本院審理時對於上揭犯罪事實坦承不諱，
    核與被害人丙○○、戊○○、庚○○、己○○分別於警、偵
    訊之指訴、證人甲○○於警詢時之證述及證人乙○○於本院
    審理時證述情節相符，並有被害人丙○○、庚○○、李釧福
    立具之贓物認領保管單各一紙、四次經警查獲之現場照片共
    38幀、被害人戊○○、李釧福車輛竊盜、車牌失竊資料個別
    查詢報表-查詢車輛認可資料各一份、被害人庚○○之臺中
    市警察局尋獲通報單、臺中縣警察局車輛協尋、車牌遺失電
    腦輸入單各一紙、被害人李釧福之臺中市警察局車輛協尋證
    明單一紙、內政部警政署刑事警察局94年9月22日刑紋字第
    0940144349號指紋鑑驗書一份等在卷可稽，並有分別為被告
    與賴珗洲所共有、被告所有供犯前揭竊盜犯行所用之鉗子一
    把、鑰匙一支等物扣案可佐，足徵被告之前開自白與事實相
    符。是本件事證明確，被告犯行堪以認定，應予依法論科。
二、論罪科刑：
  (一)按刑法第三百二十一條第一項第三款之攜帶兇器竊盜罪，係
    以行為人攜帶兇器竊盜為其加重條件。此所謂兇器，其種類
    並無限制，凡客觀上足對人之生命、身體、安全構成威脅，
    具有危險性之兇器均屬之。且祇須行竊時攜帶此種具有危險
    性之兇器為已足，並不以攜帶之初有行兇之意圖為必要（最
    高法院79年臺上字第5253號判例參照）。查被告與賴珗洲所
    為犯罪事實欄一、(一)中所持用之鉗子一支，長約20公分、材
    質為鐵製硬質器物，業經本院於審理期日勘驗明確，在客觀
    上堪認為足以對人之生命、身體、安全構成威脅，顯為具有
    危險性之兇器無訛，是核被告就犯罪事實欄一、(一)部分所為
    ，係犯刑法第三百二十一條第一項第三款之攜帶兇器竊盜既
    遂罪；又被告基於意圖為自己不法所有之犯意侵入戊○○所
    有車牌號碼2Ｑ─0439號自小貨車內，其行為客觀上已足認
    與侵犯他人財物有關，且屬具有一貫接連之密接行為，足認
    被告已著手於竊盜行為之實行，僅因搜尋財物無著始未生竊
    得財物之結果，為未遂犯，是核被告就犯罪事實欄一、(二)所
    為，係犯刑法第三百二十條第三項、第一項之普通竊盜未遂
    罪；其於犯罪事實欄一、(三)及(四)部分所為，則均係犯刑法第
    三百二十條第一項之普通竊盜既遂罪。
  (二)被告就犯罪事實欄一、(一)部分所載犯行，與賴珗洲有犯意之
    聯絡及行為之分擔，為共同正犯。又被告先後四次竊盜犯行
    ，時間緊接，觸犯基本構成要件相同之罪名，顯係基於概括
    犯意反覆為之，為連續犯，應依刑法第五十六條之規定，論
    以一情節較重之攜帶兇器竊盜既遂罪，並加重其刑。公訴人
    雖僅就被告犯罪事實欄一、(一)之犯行提起公訴，然前開未經
    起訴部分，核與上開已起訴經本院論罪部分有連續犯之裁判
    上一罪關係，基於審判不可分之原則，為起訴效力所及，且
    經檢察官移送併辦，本院自得併予審理，附此敘明。又移送
    併辦意旨認被告前開犯罪事實一(二)部分，係竊盜戊○○所有
    車號2Ｑ─0439號自小貨車既遂，惟經本院審理結果，僅足
    認定竊盜該自小貨車內財物未遂，併予敘明。
  (三)被告前於因竊盜案件，經本院以93年度易字第1504號判處有
    期徒刑三月確定，甫於93年12月6日易科罰金執行完畢，有
    臺灣高等法院被告前案紀錄表及臺灣臺中地方法院檢察署刑
    案資料查註紀錄表各一份在卷可憑，其於有期徒刑執行完畢
    後，五年以內再犯本件有期徒刑以上之罪，為累犯，應依刑
    法第四十七條規定遞加重其刑。
  (四)爰審酌被告已有竊盜之不良前科素行，仍不知悛悔警惕，其
    正值壯年，不知努力工作以獲取正當報酬，一再以為本案竊
    盜犯行，惡性非輕，危害社會治安甚鉅，其以攜帶兇器竊取
    他人財物之手段難謂平和，惟兼衡酌被告犯後尚能坦認犯行
    ，竊得之自用小貨車及鋼筋均已尋獲而由被害人領回等一切
    情狀，量處如主文所示之刑，以示懲儆。
三、扣案之鉗子一支、鑰匙一支，分別係被告與賴珗洲共有、被
    告所有供前揭竊盜罪所用之物，業據被告供明在卷，爰依刑
    法第三十八條第一項第二款之規定，宣告沒收。
據上論斷，應依刑事訴訟法第二百九十九條第一項前段，刑法第
二十八條、五十六條、第三百二十一條第一項第三款、第四十七
條、第三十八條第一項第二款，判決如主文。
中    華    民    國    95    年    4     月     3    日
                  刑事第五庭  審判長法  官 賴恭利
                                    法  官 巫淑芳
                                    法  官 林慧貞
以上正本證明與原本無異。
如不服本判決，應於送達後十日內向本院提出上訴狀（須附繕
本），上訴於臺灣高等法院臺中分院。
                                    書記官  張皇清
中    華    民    國    95    年    4     月     3    日
附錄論罪科刑法條
中華民國刑法第三百二十一條：
犯竊盜罪而有左列情形之一者，處六月以上、五年以下有期徒刑
：
一  於夜間侵入住宅或有人居住之建築物、船艦或隱匿其內而犯
    之者。
二  毀越門扇、牆垣或其他安全設備而犯之者。
三  攜帶兇器而犯之者。
四  結夥三人以上而犯之者。
五  乘火災、水災或其他災害之際而犯之者。
六  在車站或埠頭而犯之者。
前項之未遂犯罰之。
中華民國刑法第三百二十條第一項
意圖為自己或第三人不法之所有，而竊取他人之動產者，為竊盜
罪，處五年以下有期徒刑、拘役或五百元以下罰金。


司法院資訊處製作；財團法人民間司法改革基金會備份。
